臺灣高雄地方法院民事裁定　　　　　　　100年度抗字第271號
抗　告　人　蔡金年
相　對　人　康延生
上列當事人間因停止執行事件，對於中華民國100 年10月28日本
院100 年度聲字第199 號裁定提起抗告，本院裁定如下：
    主    文
抗告駁回。
抗告程序費用新臺幣壹仟元由抗告人負擔。
    理    由
ㄧ、抗告人抗告意旨略以：相對人固對100 年度簡上字第157 號
    確定判決（下稱原確定判決）提起再審之訴（尚未分審訴案
    號前之案號為100 年度補字第1329號，下稱系爭再審之訴）
    ，惟伊並未收到相對人提起系爭再審之訴之起訴狀繕本，是
    系爭再審之訴之起訴並不合於民事訴訟法第119 條第1 項所
    定要件。再者，相對人以原確定判決有「適用法律顯有錯誤
    」以及「重要事證漏未斟酌」為由提起系爭再審之訴，法院
    應先審酌是否得以再開已終結之訴訟程序，尚未進行實體審
    判，況伊已於民國100 年10月25日對100 年度補字第1329號
    裁定提起抗告在案，是法院應先就此抗告為裁定，方得就相
    對人停止執行之聲請為裁定，方符程序。從而，相對人所提
    再審之訴不備法定要件，且原審未予審酌伊對100 年度補字
    第1329號裁定所提抗告是否有理，即以100 年度聲字第199
    號裁定（下稱原裁定）准相對人供擔保停止100 年度司執字
    第132157號強制執行事件（下稱系爭執行事件），於法實有
    未合，爰提起本件抗告，並聲明：(一)原裁定廢棄。(二)程序費
    用及抗告費用均由相對人負擔。
二、相對人答辯意旨略以：伊提起系爭再審之訴，並據強制執行
    法第18條第2 項規定，聲請准供擔保以停止系爭執行事件之
    執行。經原審調閱該系爭執行事件之卷宗以及100 年度補字
    第1329號再審之訴事件之卷宗查證屬實，並斟酌抗告人因系
    爭執行事件停止執行所可能受有之損害後，乃以原裁定准伊
    於系爭再審之訴裁判確定前，提出新臺幣（下同）50,000元
    為抗告人供擔保後，停止系爭執行事件之執行，據此難謂原
    裁定有不當之處。至於系爭再審之訴程序是否合法，實體有
    無理由，乃系爭再審之訴繫屬法院之職權，非原審所得審究
    ，是抗告人所陳系爭再審之訴有違民事訴訟法第119 條第1
    項之法定要件，應予駁回，並據而指摘原裁定不當，實無依
    據。並聲明：(一)抗告人之抗告駁回。(二)抗告程序費用由抗告
    人負擔。
三、按「有回復原狀之聲請，或提起再審或異議之訴，或對於和
    解為繼續審判之請求，或提起宣告調解無效之訴、撤銷調解
    之訴，或對於許可強制執行之裁定提起抗告時，法院因必要
    情形或依聲請定相當並確實之擔保，得為停止強制執行之裁
    定，強制執行法第十八條第二項定有明文。依此規定，於強
    制執行程序開始後，債務人因提起再審之訴而聲明願供擔保
    ，聲請裁定停止強制執行，除再審之訴已受敗訴裁判確定外
    ，法院應酌定相當並確實之擔保，而為停止執行之裁定。」
    ，有最高法院88年度台抗字第442 號、87年度台抗字第101
    號裁定意旨可供參照。
四、本件相關事實之時序
    1.原確定判決於100 年9 月14日確定，系爭再審之訴於同年
      10月7 日繫屬於本院審查庭，未逾民事訴訟法第500 條第
      2 項所定之不變期間。惟因尚未繳納裁判費，故暫定其案
      號為100 年度補字第1329號（本院100 年度補字第1329號
      卷影本第1 至8 頁參照，下稱補字卷）。
    2.本院審查庭於10月12日作成裁定，命相對人於收受裁定後
      5 日內補繳裁判費，於10月19日送達，相對人依該裁定於
      10月24日如數繳納（補字卷第11頁及其反面、原審卷第8
      頁參照）。
    3.相對人繳納再審裁判費後，於10月26日向原審聲明願供擔
      保，請准停止系爭執行事件之執行，原審乃於10月28日以
      原裁定准許之（原審卷第2 頁、第10至12頁反面參照）。
    4.抗告人於11月14日提起本件抗告（本院卷第1 頁參照）。
    5.系爭再審之訴於11月30日始送卷改分審訴案號（本院卷附
      電話紀錄參照）。
五、抗告人固指摘系爭再審之訴有程序之瑕疵應予駁回，原審未
    見及此即准相對人之聲請，於法有違云云，惟系爭再審之訴
    與相對人聲請停止執行事件乃個別繫屬於本院，系爭再審之
    訴是否合法乃至有無理由，為系爭再審之訴繫屬法院應為之
    判斷，原審就此無從審酌，是抗告人此部指摘為不可採。抗
    告人另指摘其於10月25日已對本院審查庭100 年度補字第
    1329號裁定提起抗告在案，是法院應先就此抗告為裁定，方
    得就相對人停止執行之聲請為裁定，方符程序云云，惟查
    100 年度補字第1329號裁定係命相對人繳納裁判費，與抗告
    人無涉（補字卷影本第11頁參照），抗告人對該命相對人補
    繳裁判費之裁定提起抗告，顯無理由，況如前所述，系爭再
    審之訴與相對人聲請停止執行事件乃個別繫屬於本院，原審
    就系爭再審之訴無從審酌，若相對人聲請時，系爭再審之訴
    有合法繫屬，原審即應准其所請，並無必待系爭再審之訴裁
    判後始得為准駁，故抗告人此部指摘亦無理由。從而，相對
    人向原審聲請准供擔保以停止系爭執行事件之執行時，相對
    人已遵法定不變期間提起系爭再審之訴，並繳納裁判費，即
    已生合法之訴訟繫屬，揆諸前揭最高法院裁定意旨，原審准
    相對人之聲請，於法即無不合。
六、據上論結，抗告人對原裁定所為指摘均無理由，而系爭再審
    之訴迄今仍有合法繫屬，則本院亦無由廢棄原裁定另為裁定
    ，是本件抗告人之抗告應予駁回。
七、依民事訴訟法第495 條之1 第1 項、第449 條第1 項、第95
    條、第78條，裁定如主文。
中    華    民    國   100    年    12    月    9     日
                  民事第三庭  審判長法  官  黃宏欽
                                    法  官  楊淑珍
                                    法  官  陳樹村
以上正本證明與原本無異。
如不服本裁定應於送達後10日內向本院提出再抗告狀（並按他造
當事人之人數附繕本），並繳納再抗告費新台幣1,000元。
再為抗告僅得以適用法規顯有錯誤為理由，並應委任律師為代理
人。
中    華    民    國   100    年    12    月    9     日
                                    書記官  葉姿敏
附註：
抗告人之配偶、三親等內之血親、二親等內之姻親，或抗告人為
法人、中央或地方機關時，其所屬專任人員具有律師資格並經法
院認適當者，亦得為第三審代理人。
抗告人或其法定代理人具有律師資格者及前項情形，應於提起抗
告或委任時釋明之。